臺灣新北地方法院行政訴訟判決
111年度交字第442號
111年11月9日辯論終結
原      告  邱建邦

被      告  臺北市交通事件裁決所

代  表  人  蘇福智（所長）

上列當事人間因交通裁決事件，原告不服被告民國111年9月16日
北市裁催字第22-000000000號裁決，向本院提起行政訴訟，本院
判決如下：
    主  文
一、原告之訴駁回。
二、訴訟費用新臺幣參佰元由原告負擔。 
    事實及理由
壹、程序方面：本件被告經合法通知（見本院卷第95頁之本院行
    政訴訟庭送達證書），惟其未於言詞辯論期日到場（另以民
    國111年10月25日北市裁申字第1113259202號函復：「囿於
    本所業務人力吃緊，爰不派員出庭。」，見本院卷第97頁）
    ，核無行政訴訟法第237條之9第1項、第236條、第218條準
    用民事訴訟法第386條各款所列情形，爰準用民事訴訟法第3
    85條第1項前段規定，依原告聲請，由其一造辯論而為判決
    。
貳、實體方面：
一、爭訟概要：緣原告於111年2月24日3時18分許，駕駛名下車
    牌號碼000-0000號自用小客車（下稱系爭汽車）而駛出位於
    臺北市○○○路0段00號之3旁之停車場至道路範圍時，因未依
    規定打方向燈及違規停車（由駕駛座下車換人駕駛），經臺
    北市政府警察局中山分局執勤警員當場目睹並上前攔查，於
    攔查過程中原告經詢問而告以有飲酒結束之情事，警員遂依
    法對其進行酒測程序，且依法踐行告知拒絕酒測之法律效果
    ，惟原告於同日3時32分明確表示拒絕接受酒測之意，因有
    「拒絕接受酒精濃度測試之檢定」之違規行為，警員依道路
    交通管理處罰條例第35條第4項第2款規定，當場填製掌電字
    第000000000號舉發違反道路交通管理事件通知單予以舉發
    ，記載應到案日期為111年3月26日前，並移送被告處理，經
    被告調查認定原告有「行經警察機關設有告示執行酒精濃度
    測試之檢定處所，不依指示停車接受稽查」之違規行為，
　　依道路交通管理處罰條例第35條第4項第1款規定，以111年5
    月25日北市裁催字第22-000000000號違反道路交通管理事件
    裁決書，裁處原告吊銷駕駛執照（註記：3年內不得重新考
    領駕駛執照，另註明罰鍰已繳納），並應參加道路交通安全
    講習，嗣經被告以111年9月7日北市裁申字第1113205890號
    函復說明：「本案已自行撤銷原裁決，並依臺北市政府警察
    局掌電字第000000000號舉發通知單更正違規條款為道路交
    通管理處罰條例第35條第4項第2款」，而符合前述舉發違規
    事實之同一性內容，被告遂於111年9月16日依舉發違規事實
    「拒絕接受酒精濃度測試之檢定」及舉發違反法條「道路交
    通管理處罰條例第35條第4項第2款規定」，重新製開北市裁
    催字第22-000000000號違反道路交通管理事件裁決書（下稱
    原處分）。原告不服，提起本件交通裁決事件撤銷之訴。
二、原告起訴主張及聲明：
㈠、主張要旨：
    原告於上開時、地，確因應酬喝了少許酒，由友人將原告車
    輛由上址旁停車場開至上址超商前等候代駕前來，而原告友
    人將車開至上址，即離開返家，原告由始至終即身坐車輛後
    座，因代駕到時開駕駛門進入司機座，剛好前方逆向本件告
    發員警車輛亦在逆向前方，見此情形，逆向驅車擋住原告車
    前，要原告由後座下車臨檢，因該車員警誤以為原告是與代
    駕換了座位，當下即要原告進行酒測，但原告並沒開車與代
    駕換位，原告告知員警此情，但該舉發員警卻強行要原告進
    行酒測，原告並無酒駕行為，故拒絕員警要求，這是本案原
    告何以拒絕酒測之實情，伏請鈞院究明，況本件舉發員警當
    時並非如其舉發上所稱是原告行經警察機關設有告示執行酒
    精濃度測試之檢定處所，謂稱是原告不依指示停車接受稽查
    ，此只要查究舉發員警當日之勤務簽核外出表即可詳情，舉
    發員警是逆向擋住原告車輛，並非如其所稱是員警固定檢定
    酒測處所，原告並無違法酒駕行為，如何承如員警所行進行
    酒測，原告絕非有酒駕行經而拒測。
㈡、補充主張要旨：
⑴、按司法院大法官釋字第535號解釋，要求警察不得不顧時間、
    地點及對象任意臨檢、取締或隨機檢查、盤查，另依警察職
    權行使法規定，臨檢對象必須針對已發生危害或依客觀合理
    判斷易生危害之交通工具，須認定駕駛有酒駕之合理可疑性
    時，警察方能要求接受酒測，否則即屬非法進行酒測，究查
    大法官對於警察執勤酒測程序，有其相當嚴格的要求規範，
    凡執法人員皆必須依法行政，而非藉由法律賜予公權力，違
    背法律正義及背棄人民對於法律的信賴。究觀本案執法員警
    為牟取酒駕查獲績效，竟然公然違法捏造事實，依前述規定
    本件員警是沒有隨機對原告進行任意臨檢要求接受酒測之權
    限，而本件承辦員警為將其屬非法進行酒測合理化，竟然謂
    稱非法取締當下，乃是執行固定酒測臨檢站，更捏造原告是
    衝撞臨檢站拒絕酒測之違法行為人，此經原告發覺訴請鈞院
    依法調查本件取締員警於當晚隊部出勤表，是否為本案執法
    員警所稱，是執行固定酒測臨檢站之事實，該承辦取締員警
    才向鈞院坦承原告遭非法取締當下並無違法衝撞臨檢站之情
    事，而非法取締當下亦不是執勤固定酒測臨檢站之勤務，究
    觀上情，本案員警何以甘冒不法，公然捏造違法事實，只因
    承辦取締員警，本件非法取締已牴觸前揭規定，而承辦員警
    為謀求本件非法取締進行合理化，固有此捏造不法事實之指
    述，此不實指控經原告向鈞院請求調查，被告知其捏造原告
    衝撞固定臨檢站、拒絕酒測之不實指控已經瞞不住，才具狀
    向鈞院坦承，原告並無被告所陳衝撞臨檢站拒絕酒測之事實
    ，被告因而撤銷原裁決，原告伏請鈞院能予究查，本案承辦
    員警對原告捏造不實攔檢指控已是不爭之事實，一個手執公
    權力的執法人員，為牟取不當利益竟然可捏造事實而違法行
    政，法律是否容許其行，伏請鈞院鑒核。
⑵、另究觀本案承辦員警再以謂稱因見原告右轉未打方向燈，故
    其才進行攔檢，且先不究其更改攔檢理由前後不一，且查員
    警進行非法攔檢所提供密錄器影像，根本沒有如其所言，有
    任何一字片語有關於原告行車未打右轉方向燈的指控，查照
    員警職務報告指稱攔檢原因是原告行車未打右轉方向燈，又
    與事實全然不同，故員警所提供密錄影像，根本無法證明其
    攔檢酒測過程合法，原告鑒請鈞院究查員警提供密錄影像，
    本件員警原停靠在原告對向車道，警車沒打警示燈，見原告
    與代駕交換位置，竟然無視道路過往車輛，由對向車道逆向
    速駛，用警車車頭逆向頂住原告車輛，而警車急駛中，差點
    被雙向車道行駛車輛撞及，因警車將原告二線車道全部占用
    ，若本件真有所謂危險駕駛，查照影像也只有警車有此條件
    ，原告車輛並沒有警方所指控的事情，故而警方所認定的酒
    測紀錄並不具證據能力，因員警所為已明確牴觸前揭規定，
    此是不爭事實，雖然原告在警方非法進行酒測取締時，直承
    其先曾喝酒，但原告亦確實遵守酒駕相關規定，電請代駕到
    場為其開車，況原告自白不得作為唯一證據，必須參酌其他
    證據以資審認，此法規定甚明。
⑶、綜上所陳，員警本件裁決業已明確牴觸前揭規定，屬非法進
    行酒測，處分應予撤銷，參照最高法院101年度台上字第611
    9號刑事判例、刑事訴訟法第155條、最高法院刑事判例「認
    定不利於被告之事實，須依積極證據，苟積極證據不足為不
    利於被告事實之認定時，即應為有利於被告之認定，更不必
    有任何有利之證據」，此即罪證有疑利於被告之法理與判例
    ，所謂罪疑唯輕原則指的是關於罪責與刑罰的實體犯罪事實
    的認定，本件承辦員警明知其攔檢已牴觸前揭規定，業屬非
    法進行酒測，竟欲蓋彌彰捏造事實，此為不爭之事實，其認
    事用法之違誤實昭然若揭，應予撤銷，俾符法治，用維人權
    ，毋任感禱。
㈢、當庭主張要旨：
⑴、警察取締我時確實我人在後座。我是因為他們取締我，我覺
    得是在不合法情況下取締，所以我才拒絕酒測，希望警方到
    庭以證明取締是否合法，他是逆向過來取締，我想知道他是
    怎麼認定的。
⑵、我只開到門口就沒再開。門口那段是我開而已。我開到門口
    就停了。員警車子當時在我對向，他們寄來的影片可以看很
    清楚，在我對向也沒打警示燈，我跟代駕約門口，我有跟警
    察說我今天如果沒請代駕他們也就不會知道。我當時的情況
    是找代駕，我跟代駕約在停車場隔壁。我說真的我有喝一點
    ，但並沒有到蛇行之類的程度。
⑶、我本身對酒駕蠻注重，我當天真的是因為找代駕，我車在停
    車場，且我等已超過20分鐘，晚上天氣也涼，想說去車上等
    ，既然約在門口，那代駕到，我就到門口。影片可以看出代
    駕就在門口等我，如果我今天有酒駕意圖根本不會請代駕，
    且我如果自己開就不會被攔，他們是看到我換位置才來攔我
    。我自己有喝酒，所以知道一定要請代駕，我如果今天真的
    有酒駕意圖就不會請代駕，當員警到我前面時，就已經是代
    駕在開車了，我是真的沒有意圖。因為代駕到了也不知道我
    是哪臺，所以我才想說開到門口下車跟他換座位，我根本沒
    想開車的意圖。員警他們是停在路邊，且沒有警示燈。
⑷、我最主要是要陳述，警方在取締我的時候，是否有違法在先
    。就這點請庭上參酌，因為我真的是沒有要酒駕，我代駕都
    找來了，怎麼可能還想要酒駕。我當時因為很冷，我就到車
    上等代駕，我如果自己要開，就不會等2、30分鐘。我在停
    車場裡面很多車，他那時人已經到了，我想說就開到門口而
    已，當然我們這是有不對的地方，但真的是沒有本意要酒駕
    。因為我哥哥本身是酒駕出車禍死掉，所以我對這點是蠻注
    重的，不然我等代駕還等2、30分鐘。他取締酒駕不是應該
    要在酒測臨檢站嗎？
㈣、聲明：⑴原處分撤銷。⑵訴訟費用由被告負擔。
三、被告答辯及聲明：
㈠、答辯要旨：
⑴、本案據舉發機關查復略以：
①、查本案係舉發機關員警於111年2月24日3時20分許巡經長安東
    路1段55號之3時，見原告駕駛系爭汽車於長安東路1段55號
    之3旁停車場駛出後右轉，未依規定使用方向燈後隨即由駕
    駛座下車(警察局監視器3時18分30秒)，舉發機關員警遂攔
    停系爭汽車，過程原告自承飲酒，故舉發機關員警於3時27
    分向原告告知吐氣酒精度檢測程序及拒測法律效果，並確認
    原告拒絕接受酒精濃度測試後，依處罰條例第35條第4項第2
    款規定舉發，並無違誤。
②、此有舉發機關111年9月8日北市警中分交字第1113068812號函
    、臺北市政府警察局掌電字第000000000號舉發違反道路交
    通管理事件通知單移送聯、吐氣酒精濃度檢測程序暨拒測法
    律效果確認單、酒精濃度測定值列印單、呼氣酒精測試器檢
    定合格證書、勤務分配表、蒐證照片說明影本、採證影像及
    路口監視器影像各1份（證物5）在卷可稽。
⑵、本案被告撤銷原裁決書及重新開立111年9月16日北市裁催字
    第22-000000000號裁決書理由如下：
①、查舉發機關開立之臺北市政府警察局掌電字第000000000號舉
    發違反道路交通管理事件通知單移送聯(證物5)違規事實為
    違反處罰條例第35條第4項第2款規定：拒絕接受酒精濃度測
    試之檢定。
②、次查被告原裁決書係依處罰條例第35條第4項第1款規定：行
    經警察機關設有告示執行酒精濃度測試之檢定處所，不依指
    示停車接受稽查。
③、被告爰以111年9月7日北市裁申字第1113205890號函報貴庭撤
    銷原裁決，並副知原告。
④、被告另依貴庭111年9月14日電話交辦事項及111年9月15日新
    北院賢行審三111年度交字第442號函，開立111年9月16日北
    市裁催字第22-000000000號裁決書，該裁決書被告將與答辯
    狀一併函送原告。
⑶、案查舉發機關員警答辯表(證物5)，舉發機關員警於111年2月
    24日擔服3至6時交通執法取締巡邏勤務，於3時20分巡經長
    安東路1段55號之3前時，見原告駕駛系爭汽車由停車場出口
    駛出道路範圍未依規定使用右轉方向燈後隨即違規停車由駕
    駛座下車，舉發機關員警遂依警察職權行使法第8條第1、3
    項規定，依客觀合理判斷易生危害之交通工具得予以攔停，
    並要求原告出示相關證件查驗，攔停期間詢問原告有無飲酒
    ，原告坦承有酒後駕車情事，復於111年2月24日3時27分對
    原告宣讀拒測法律效果(即處罰條例第35條第4項規定)後，
    原告思考後表示選擇拒絕接受酒測，終於111年2月24日3時3
    2分對原告告發拒測。
⑷、有關原告陳稱實際於後座非駕駛一節，經舉發機關現場攔查
    並輔以監視器比對原告系爭汽車確由原告駛出停車場後下車
    至後座，倘貴庭認有調查需要建請傳喚舉發機關員警籃鈺棠
    到庭說明攔停過程。
⑸、綜上所述，本案原裁決依處罰條例第35條第4項第2款規定裁
    處罰鍰新臺幣18萬元，吊銷駕駛執照，並應參加道路交通安
    全講習，洵屬有據，並無違法之情事。本件原告之訴為無理
    由，請依法駁回原告之訴，以維法紀。又本件答辯書繕本已
    逕送原告。
㈡、聲明：⑴原告之訴駁回。⑵訴訟費用由原告負擔。 
四、爭點：
㈠、被告更正處罰原告「拒絕接受酒精濃度測試檢定」之行為，
    原處分是否合法？
㈡、原告是否有駕車之行為？是否得以有請代駕而無持續駕駛之
    意圖，作為免責之事由？
㈢、警員攔查之程序是否合法？
五、本院的判斷：
㈠、前提事實：
    爭訟概要欄所載之事實，除上開爭點外，其餘事實業據二造
    所不爭執，且有違規查詢報表、111年5月25日北市裁催字第
    22-000000000號裁決書及送達證書、被告111年9月1日北市
    裁申字第1113216307號函、111年9月7日北市裁申字第11132
    05890號函、臺北市政府警察局中山分局111年9月8日北市警
    中分交字第1113068812號函、警員答辯表、臺北市政府警察
    局掌電字第000000000號舉發違反道路交通管理事件通知單
    移送聯、吐氣酒精濃度檢測程序暨拒測法律效果確認單、呼
    氣酒精測試器檢定合格證書、（拒測）酒精濃度測定值列印
    單、臺北市政府警察局掌電字第000000000號舉發違反道路
    交通管理事件通知單及舉發交通違規移置保管車輛通知單、
    勤務分配表、採證光碟、違規擷取照片附說明、攔停現場照
    片、被告111年9月16日北市裁催字第22-000000000號裁決書
    、汽車車籍查詢資料及駕駛人基本資料（見本院卷第59頁至
    第89頁）足資佐證，自堪認定。
㈡、應適用之法令：
⑴、警察職權行使法第8條第1項：「警察對於已發生危害或依客
    觀合理判斷易生危害之交通工具，得予以攔停並採行下列措
    施：一、要求駕駛人或乘客出示相關證件或查證其身分。二
    、檢查引擎、車身號碼或其他足資識別之特徵。三、要求駕
    駛人接受酒精濃度測試之檢定。」。
⑵、司法院釋字第535號解釋意旨略以：「按臨檢實施之手段，不
    問其名稱為何，均屬對人或物之查驗、干預，影響人民行動
    自由、財產權及隱私權等甚鉅，應恪遵法治國家警察執勤之
    原則。是除法律另有規定外，警察人員對人實施之臨檢須以
    有相當理由足認其行為已構成或即將發生危害者為限，且均
    應遵守比例原則，不得逾越必要程度；警察人員執行場所之
    臨檢勤務，應限於已發生危害或依客觀、合理判斷易生危害
    之處所、交通工具或公共場所為之，其中處所為私人居住之
    空間者，並應受住宅相同之保障；對人實施之臨檢則須以有
    相當理由足認其行為已構成或即將發生危害者為限，且均應
    遵守比例原則，不得逾越必要程度。」。
⑶、司法院釋字第699號解釋略以：「依法維持公共秩序，保護社
    會安全，防止一切危害，促進人民福利，乃警察之任務（警
    察法第二條規定參照）。警察對於已發生危害或依客觀合理
    判斷易生危害之交通工具，得予以攔停，要求駕駛人接受酒
    精濃度測試之檢定（以下簡稱酒測；警察職權行使法第八條
    第一項第三款、刑法第一百八十五條之三、道路交通管理處
    罰條例第三十五條及道路交通安全規則第一百十四條第二款
    規定參照），是駕駛人有依法配合酒測之義務。」。
⑷、道路交通管理處罰條例第3條第8款：「本條例用詞，定義如
    下：八、車輛：指非依軌道電力架設，而以原動機行駛之汽
    車（包括機車）、慢車及其他行駛於道路之動力車輛。」。
⑸、道路交通管理處罰條例第35條第1項第1款、第4項第2款：「
    汽機車駕駛人，駕駛汽機車經測試檢定有下列情形之一，機
    車駕駛人處新臺幣一萬五千元以上九萬元以下罰鍰，汽車駕
    駛人處新臺幣三萬元以上十二萬元以下罰鍰，並均當場移置
    保管該汽機車及吊扣其駕駛執照一年至二年；附載未滿十二
    歲兒童或因而肇事致人受傷者，並吊扣其駕駛執照二年至四
    年；致人重傷或死亡者，吊銷其駕駛執照，並不得再考領：
    一、酒精濃度超過規定標準。」、「汽機車駕駛人有下列各
    款情形之一者，處新臺幣十八萬元罰鍰，並當場移置保管該
    汽機車、吊銷其駕駛執照及施以道路交通安全講習；如肇事
    致人重傷或死亡者，吊銷其駕駛執照，並不得再考領：二、
    拒絕接受第一項測試之檢定。」。
⑹、道路交通管理處罰條例第67條第2項前段：「汽車駕駛人，曾
    依第二十九條第四項、第三十條第三項、第三十五條第三項
    前段、第四項前段、第四十三條第二項、第三項、第四十五
    條第三項、第六十一條第一項第三款、第四款後段、第六十
    二條第四項前段規定吊銷駕駛執照者，三年內不得考領駕駛
    執照；」。
⑺、按「本細則依道路交通管理處罰條例第九十二條第四項規定
    訂定之。」、「處理違反道路交通管理事件之程序及統一裁
    罰基準，依本細則之規定辦理。前項統一裁罰基準，如附件
    違反道路交通管理事件統一裁罰基準表。」，違反道路交通
    管理事件統一裁罰基準及處理細則第1條、第2條第1項、第2
    項分別亦有明定，是違反道路交通管理事件統一裁罰基準及
    處理細則即係基於法律之授權所訂定，而該處理違反道路交
    通管理事件之統一裁罰基準（即「違反道路交通管理事件統
    一裁罰基準表」）已考量「違反事件」、「法條依據」、「
    法定罰鍰額度或其他處罰」、「違規車種類別或違規情節」
    、「期限內繳納或到案聽候裁決者」、「逾越應到案期限30
    日內，繳納罰鍰或到案聽候裁決者」、「逾越應到案期限30
    日以上60日以內，繳納罰鍰或到案聽候裁決者」、「逾越應
    到案期限60日以上，繳納罰鍰或逕行裁決處罰者」等因素，
    作為裁量之標準，並未違反授權之目的及裁量權之本質，是
    其不僅直接對外發生效力，且被告亦應受其拘束而適用之。
㈢、依前揭（拒測）酒精濃度測定值列印單、臺北市政府警察局
    掌電字第000000000號舉發違反道路交通管理事件通知單及
    舉發交通違規移置保管車輛通知單所示（見本院卷第79頁）
    本件警員攔停原告實施酒測程序而經原告明確表示拒測之意
    （詳如後述），警員即操作酒測器功能並列印酒測單，而於
    「測定值」欄顯示「拒絕酒測03:32」（原告有簽名確認）
    ，再分別填製舉發通知單及移置保管車輛通知單，而於該二
    紙公文書上均紀錄「違規事實0000000拒絕接受酒精濃度測
    試之檢定」、「違反道路交通管理處罰條例第35條第4項第2
    款」（原告亦有簽名確認），事屬甚明，則本件舉發之違規
    事實既非「原告行經警察機關設有告示執行酒精濃度測試之
    檢定處所，不依指示停車接受稽查」，被告原以違反道路交
    通管理處罰條例第35條第4項第1款事由而裁罰原告，於法容
    有違誤，被告自得於舉發效力所及之同一違規事實範圍內，
    依舉發違規事實「拒絕接受酒精濃度測試之檢定」及舉發違
    反法條「道路交通管理處罰條例第35條第4項第2款規定」，
    重新製開原處分裁罰原告，是合於法制。此外，警員明顯係
    以原告「拒絕接受酒精濃度測試之檢定」舉發原告，此經原
    告當場簽名確認無誤，已如前述，從而，原告就後續被告於
    更正前誤載裁罰之內容，執為警員執勤違法之論據，要不可
    取。
㈣、經查，原告於111年2月24日3時18分許，駕駛名下系爭汽車而
    駛出位於臺北市○○○路0段00號之3旁之停車場至道路範圍時
    ，因由駕駛座下車換人駕駛，經臺北市政府警察局中山分局
    執行交通執法取締違規勤務之警員當場目睹並認其未依規定
    打方向燈及違規停車而上前攔查，於攔查過程中原告經詢問
    而告以有飲酒結束之情事，警員遂依法對其進行酒測程序，
    且於同日3時27分依法踐行告知拒絕酒測之完整法律效果，
    惟原告於同日3時32分明確表示拒絕接受酒測之意，因有「
    拒絕接受酒精濃度測試之檢定」之違規行為，警員依道路交
    通管理處罰條例第35條第4項第2款規定，當場填製掌電字第
    000000000號舉發違反道路交通管理事件通知單予以舉發等
    情，此有前揭臺北市政府警察局中山分局111年9月8日北市
    警中分交字第1113068812號函、警員答辯表、臺北市政府警
    察局掌電字第000000000號舉發違反道路交通管理事件通知
    單移送聯、吐氣酒精濃度檢測程序暨拒測法律效果確認單、
    呼氣酒精測試器檢定合格證書、（拒測）酒精濃度測定值列
    印單、臺北市政府警察局掌電字第000000000號舉發違反道
    路交通管理事件通知單及舉發交通違規移置保管車輛通知單
    、勤務分配表、採證光碟、違規擷取照片附說明、攔停現場
    照片在卷可稽，與本院當庭勘驗採證光碟之結果：「一、11
    1年2月24日上午3時18分22秒，系爭汽車由停車場駛出。二
    、111年2月24日上午3時18分32秒，系爭汽車駛出後，車頭
    轉向外側車道停置，另一人從車後走向駕駛座。三、111年2
    月24日上午3時18分40秒，駕駛人下車與另一人交換（法官
    詢問自駕駛座下車之人是否為原告本人，原告當庭承認為本
    人）。四、111年2月24日上午3時18分47秒，原告下車，另
    一人坐進駕駛座，原告坐進後座，警車從對向行駛到原告車
    輛左前方。五、111年2月24日上午3時18分47秒至3時20分25
    秒，警方進行攔停並執行取締過程。」互核相符，此外，原
    告亦當庭自承其有飲酒結束及駕車駛離停車場至道路範圍之
    事實無訛（見本院卷第102頁）。則本件原告既於警員踐行
    前述合法酒測程序後，故意（積極明示）拒絕接受酒測之行
    為，被告據之認原告有「拒絕接受酒精濃度測試之檢定」之
    違規事實，乃以原處分裁處原告前揭處罰內容，觀諸前開規
    定，依法洵屬有據。
㈤、原告雖執前詞而為主張；惟查：
⑴、原告當時確有駕車出停車場而駛入道路範圍之行為無訛，則
    縱使其行駛之時間及距離甚短，衡諸前揭道路交通管理處罰
    條例第35條，明訂汽機車駕駛人駕駛汽機車輛經測試檢定酒
    精濃度超過規定標準或拒絕接受酒測檢定，即應受處罰，並
    未規定「駕駛汽機車」應達多少距離或須以移動至他地為目
    的，作為其處罰要件，且其立法意旨要以貫徹酒後不開（騎
    ）車之交通政策，自無從以個別駕駛人為貪圖便利而短距離
    行駛，或部分駕駛人為方便他人代駕而短於思慮，即得由該
    飲酒之人任意操控已啟動引擎之車輛，因而升高其操控行駛
    時所可能引致之交通上重大危害，自無由以之為有利於該等
    駕駛人之解釋。是以，本件縱使原告駕駛系爭汽車離開停車
    場後，隨即臨停在外側車道並下車換手，唯其既於該段時間
    內駕車行駛移動至道路範圍，而明顯合致於前揭「汽車駕駛
    人駕駛汽車」之要件，自礙難僅以原告為方便他人代駕（過
    失）而短暫操控發動之車輛，即得作為撤銷原處分之依據。
⑵、又依前揭警員答辯表明確載稱（見本院卷第71頁）原告下車
    換手前有違規停車之事實，經與前揭勘驗內容（「系爭汽車
    駛出後，車頭轉向外側車道停置」）、違規擷取照片及攔停
    現場照片（見本院卷第83至84頁）互核以觀，足見原告明顯
    以客觀上佔據外側車道之方式違規臨時停車無訛；雖當時該
    代駕迅速前往駕駛座，原告則移往後座，惟其短暫臨時停車
    佔據外側車道之違規狀態，明顯符合「已發生危害或依客觀
    合理判斷易生危害之交通工具」之要件，則依前揭警察職權
    行使法第8條第1項及司法院釋字第535號解釋、釋字第699號
    解釋等意旨，執勤警員自得上前攔查，其程序要無違誤。至
    於警員稽查過程逆向行駛，明顯係為迅速有效攔停原告，且
    亦僅屬執法程序妥當性與否之爭議，核與原告甫飲酒結束而
    經合法攔查即應配合實施酒測之行政法上義務無涉，殊無由
    以之作為撤銷原處分之依據。
⑶、末按「警察於公共場所或合法進入之場所，得對於下列各款
    之人查證其身分：六、行經指定公共場所、路段及管制站者
    。」「警察依前條規定，為查證人民身分，得採取下列之必
    要措施：一、攔停人、車、船及其他交通工具。」「警察對
    於已發生危害或依客觀合理判斷易生危害之交通工具，得予
    以攔停並採行下列措施：三、要求駕駛人接受酒精濃度測試
    之檢定。」警察職權行使法第6條第1項第6款、第7條第1項
    第1款、第8條第1項第3款分別定有明文。是以，警察除於指
    定之酒測管制站得集體攔停交通工具外（並得觀察駕駛人是
    否有飲酒徵兆），亦得對於已發生危害或依客觀合理判斷易
    生危害之交通工具執行個別攔停（並要求駕駛人接受酒精濃
    度測試之檢定），其理甚明，而不限於酒測管制站始得實施
    酒測程序。
㈦、本件判決基礎已經明確，兩造其餘的攻擊防禦方法與訴訟資
    料，及原告其他證據調查之聲請（原告於言詞辯論期日嗣已
    陳稱不用傳警察了，見本院卷第104頁），經本院斟酌後，
    核與判決結果不生影響，無一一論述及調查之必要，一併說
    明。
六、結論：原處分並無違誤，原告訴請撤銷為無理由，應予駁回
    。本件第一審裁判費為300元，所以確定第一審訴訟費用額
    為300元，由原告負擔。
七、依行政訴訟法第195條第1項後段、第236條、第98條第1項前
    段、第237條之8第1項、第237條之9第1項，判決如主文。
中    華    民    國   111    年    11    月    23    日
                  行政訴訟庭法  官  陳伯厚
一、上為正本係照原本作成。
二、如不服本判決，應於判決送達後20日內，向本院提出上訴狀
    並表明上訴理由（原判決所違背之法令及其具體內容或依訴
    訟資料可認為原判決有違背法令的具體事實），其未載明上
    訴理由者，應於提出上訴後20日內向本院補提理由書（上訴
    狀及上訴理由書均須按他造人數附繕本，如未按期補提上訴
    理由書，則逕予駁回上訴），並應繳納上訴裁判費新臺幣75
    0元。
                            書記官 陳柔吟
中　　華　　民　　國　　111 　年　　11　　月　　23　　日